【裁判字號】    97,感聲,13
【裁判日期】    971031
【裁判案由】    聲請免予繼續執行感訓處分
【裁判全文】
臺灣新竹地方法院治安法庭裁定          97年度感聲字第13號
聲請人即受
感訓處分人  甲○○
上列聲請人即受感訓處分人因感訓處分案件聲請免除執行感訓處
分，本院裁定如下：
    主  文
甲○○之感訓處分免予執行。
    理  由
一、聲請意旨略以：聲請人即受感訓處分人甲○○前因犯恐嚇罪
    ，經鈞院以91年度訴字第466 號刑事判決判處有期徒刑6 年
    2 月確定，自民國92年1 月3 日開始執行，並於臺灣新竹監
    獄執行上開刑事案件已6 年，為此依檢肅流氓條例施行細則
    第46條之規定，聲請免除感訓處分之執行。
二、按受裁定感訓處分之流氓行為，同時觸犯刑事法律者，經判
    決有罪確定，其應執行之有期徒刑、拘役或保安處分，與感
    訓期間，相互折抵之。其折抵以感訓處分一日互抵有期徒刑
    、拘役或保安處分一日，此為檢肅流氓條例第21條第1 項定
    有明文。次按定執行刑中之一罪或數罪應予折抵，其先執行
    感訓處分者，於所定應執行刑之刑期中扣除得折抵之期間後
    ，執行其剩餘之刑期；其先執行刑事處分或保安處分者，以
    實際執行日數為據，於扣除得折抵之期間後，執行其剩餘之
    感訓處分；又二以上徒刑併執行而其中一罪或數罪應予折抵
    ，其先執行感訓處分者，於扣抵得折抵之期間後，併執行之
    ；其先執行刑事處分或保安處分者，不論檢察官指揮執行之
    先後，以實際執行日數為據，於扣除得折抵之期間後，執行
    其剩餘之感訓處分；又其執行期間足以折抵者，感訓處分或
    刑事處分、保安處分即免予執行，檢肅流氓條例施行細則第
    46條第5 項、第6 項、第7 項後段分別定有明文。
三、經查：
（一）查本件受感訓處分人甲○○前曾於87年間因犯妨害公務
      罪，經本院於88年3 月26日以88年度訴字第11號判處有期
      徒刑3 月，經臺灣高等法院於88年10月1 日以88年度上訴
      字第2791號判決上訴駁回，於88年11月4 日確定，此案件
      自89年2 月12日入監執行，至89年5 月11日執行完畢而出
      監；又於88年間因犯贓物罪，經本院於90年11月9 日以
      89年度訴字第625 號判處有期徒刑8 月，於91年2 月18日
      確定。此部分案件與前揭所示之案件，經本院於91年9
      月2 日以91年度聲字第622 號裁定定應執行刑為有期徒刑
      10月確定。又於90年間因犯恐嚇取財及妨害公務等罪，
      經本院於92年9 月23日以91年度訴字第466 號就恐嚇取財
      罪部分判處有期徒刑6 年2 月，褫奪公權5 年，就妨害公
      務罪部分判處有期徒刑6 月，定應執行刑為有期徒刑6 年
      6 月，褫奪公權5 年，於92年9 月23日確定。其中恐嚇取
      財之同一事實，另經本院於92年12月31日以91年度感裁字
      第11號裁定交付感訓處分確定；又於90年間因違反毒品危
      害防制條例案件，經本院於90年8 月31日以90年度訴字第
      333 號就施用第一級毒品部分判處有期徒刑7 月，就施用
      第二級毒品部分判處有期徒刑3 月，定應執行刑為有期徒
      刑9 月，於90年9 月24日確定，上揭案件經本院於96年8
      月15日以96年度聲減字第1157號就妨害公務罪部分減為有
      期徒刑3 月，就施用第一級毒品罪部分減為有期徒刑3 月
      又15日，就施用第二級毒品部分減為有期徒刑1 月又15日
      ，與前揭恐嚇取財罪部分應執行有期徒刑6 年7 月，褫奪
      公權5 年確定。又於91年間因違反毒品危害防制條例案
      件，經本院於92年5 月30日以92年度訴字第111 號就施用
      第一級毒品部分判處有期徒刑8 月，就施用第二級毒品部
      分判處有期徒刑5 月，定應執行刑為有期徒刑1 年，於92
      年6 月23日確定。又於92年間因犯竊盜罪，經本院於92
      年5 月23日以92年度易字第227 號判處有期徒刑1 年，於
      92年6 月23日確定。嗣此部分案件與前揭部分之案件，
      經本院於92年7 月31日以92年度聲字第566 號定應執行刑
      為有期徒刑1 年11月確定，上揭案件自92年1 月3 日開始
      執行，並接續執行等情，有本院治安法庭91年度感裁字第
      11號裁定、本院91年度訴字第466 號判決、臺灣高等法院
      被告全國前案紀錄表、臺灣高等法院在監在押全國紀錄表
      、臺灣新竹地方法院檢察署檢察官執行指揮書及竊盜犯贓
      物犯保安處分指揮書各1 份在卷可稽。
（二）又聲請人甲○○自92年1月3日起入監執行前開定執行之刑
      案，迄今已逾3 年餘，而定執行刑中之一罪（即上開部
      分之恐嚇取財犯行）與流氓行為係同一事實而得予折抵，
      聲請人已先執行刑事處分，徵諸上揭檢肅流氓條例施行細
      則第46條第5 項、第6 項、第7 項後段之規定，自以聲請
      人實際執行日數為據，為折抵感訓處分之日數。堪認聲請
      人就流氓行為之同一刑事案件之執行，亦已逾3 年餘，既
      足以折抵檢肅流氓條例第19條第1 項前段所定流氓感訓處
      分期間，揆諸前揭說明，聲請人之感訓處分應免予執行。
四、依檢肅流氓條例第23條，刑事訴訟法第220 條，裁定如主文
    。
中    華    民    國    97    年    10    月    31    日
                  治安法庭  法  官   楊惠芬
以上正本證明與原本無異。
如不服本裁定，應於裁定送達後5日內向本院提出抗告狀。
中    華    民    國    97    年    10    月    31    日
                            書記官   張懿中


司法院資訊處製作；財團法人民間司法改革基金會備份。
